臺灣臺北地方法院民事判決　　　　　　　 93年度訴字第164號
原　　　告　丙○○
訴訟代理人　林添進律師
被　　　告　甲○
訴訟代理人　陳鄭權律師
複 代理 人　唐永洪律師
　　　　　　劉君豪律師
　　　　　　黃勃叡律師
被　　　告　信義房屋仲介股份有限公司
法定代理人　乙○○
訴訟代理人　陳俊宏律師
上列當事人間損害賠償事件，本院於中華民國96年3月19日言詞
辯論終結，判決如下：
    主  文
被告甲○應給付原告新台幣柒佰肆拾參萬玖仟參佰玖拾陸元，及
自民國九十五年一月三日起至清償日止，按年息百分之五計算之
利息。
被告信義房屋股份有限公司應給付原告新台幣柒佰肆拾參萬玖仟
參佰玖拾陸元，及自民國九十五年一月三日起至清償日止，按年
息百分之五計算之利息。
本判決第一、二項，其中任一被告已為給付，就其給付範圍，他
被告免給付義務。
原告其餘之訴駁回。
訴訟費用由被告負擔十分之七，餘由原告負擔。
本判決原告勝訴部分，於原告以新台幣貳佰伍拾萬元為被告供擔
保後，得假執行，但被告如以新台幣柒佰肆拾參萬玖仟參佰玖拾
陸元為原告預供擔保，得免為假執行。
原告其餘假執行之聲請駁回。
    事實及理由
一、程序方面：
    按訴狀送達後，原告不得將原訴變更或追加他訴，但請求之
    基礎事實同一者、擴張或減縮應受判決事項之聲明者、不甚
    礙被告之防禦及訴訟之終結者，不在此限，民事訴訟法第25
    5條第1項第2款、第3款、第7款分別定有明文。本件原告於
    民國92年12月26日起訴主張：（一）被告甲○應給付原告新
    臺幣（下同）408萬元，及自起訴狀繕本送達翌日起迄清償
    日止，按年息5%計算之利息。（二）被告信義房屋股份有限
    公司（下稱信義房屋）應給付原告408萬元，及自起訴狀繕
    本送達翌日起迄清償日止，按年息5%計算之利息。（三）第
    1、2項聲明，其中任一被告已為給付，就給付範圍，他被告
    免給付義務（本院卷一第2至3頁）。嗣於94年12月30日變更
    、追加其聲明為：（一）被告甲○應給付原告10,625,429元
    ，及自訴狀繕本送達翌日起迄清償日止，按年息5%計算之利
    息。（二）被告信義房屋應給付原告10,625,429元，及自訴
    狀繕本送達翌日起迄清償日止按年息5%計算之利息。（三）
    被告甲○應給付原告280,279元及自93年6月26日起按月給付
    原告10,726元。（三）第1、2項聲明，其中任一被告已為給
    付，就其給付範圍，他被告免給付義務（本院卷一第195至
    196頁）。原告上開之訴之變更、追加，屬應受判決事項聲
    明之擴張，且均係本於兩造間買賣契約所生之同一基礎原因
    事實，亦不甚礙被告之防禦及訴訟之終結，核與前揭之規定
    相符，自應予准許。
二、原告起訴主張：其於91年5月間經被告信義房屋之代理人王
    惠平仲介被告甲○所有座落於台北市○○區○○段3小段第
    306 、307、308之土地（土地面積分別為301、605、453平
    方公尺，合計1,359平方公尺）及座落於其上之建物即門牌
    號碼台北市○○區○○路180號，面積為41.12平方公尺全部
    （下稱系爭房地）。被告均稱原告買受之系爭房地即為現狀
    所在之圍牆範圍，系爭房地之前院廣闊等語，且依被告信義
    房屋提供之不動產資料及產權調查表，除上開建物陽台外推
    及平台加蓋之建築物為違建、冷熱水管路有滲漏水外，並無
    其他瑕疵，原告幾經考量整體土地、建物所在後，乃決定承
    購，而於91年6月14日簽訂買賣契約，並以4,400萬元購得（
    下稱系爭買賣契約），嗣於91年9月16日原告將價款付清後
    ，被告甲○將系爭房地現物點交予原告，同時原告亦給付予
    被告信義房屋44萬元仲介費，被告則將系爭房地移轉登記予
    原告取得。原告於購入系爭房地後，即予以裝修，並已花費
    仟餘萬元之裝璜費用，然卻於92年11月22日接獲鄰地即同小
    段315地號所有權人陳芳堯起訴主張原告所買受之土地及建
    物越界無權占有其土地面積高達415.30平方公尺（含無權占
    有316地號29.75平方公尺），並被訴拆屋還地，亦即被告甲
    ○所點交與原告之系爭房地，於地籍圖中全部向右偏離，致
    所點交之房地，無權占有鄰地即同段315地號達415.30平方
    公尺，為此（一）爰依民法第348條、第349條、第226條第1
    項、第227條、第353條之規定，請求被告甲○應負債務不履
    行之責任，並賠償原告不能取得所有權之損失；又鈞院如認
    為本件買賣標的為系爭賣契約書所載之標的，則被告所交付
    之土地仍短少301.43平方公尺（台北市士林地政事務所93年
    7 月19日土地複丈成果圖參照，即圖之西側不能交付部分）
    ，此部分乃屬被告甲○不能交付原告使用之部分，為此依民
    法第373條、第354條第1項前段、第354條至第358條、第359
    條前段及第360條之規定請求被告甲○應就系爭房地之瑕疵
    負擔保之責任；又原告之損失：１、權利瑕疵之損害賠償計
    算式：原告主張與被告甲○成立買賣契約之標的，即為當時
    現物點交之範圍，依台北市士林地政事務所93年7月19日之
    土地複丈成果圖顯示被告甲○所交付之土地而屬鄰地所有，
    達415.30平方公尺（計算式為Ｉ＋Ｇ＋Ｈ＝415.3平方公尺
    ，其中Ｉ部分為316地號，經鈞院囑託安信不動產估價師事
    務所估價結果，原告受損價值為10,625,439元）；２、物之
    瑕疵之損害賠償計算式：退步言，若鈞院仍認為買賣標的為
    系爭不動產買賣契約書之標的（308、307、306地號為453、
    605、301平方公尺，合計為1,359平方公尺），則原告所交
    付之土地仍短少301.4 3平方公尺（計算式為契約書土地合
    計1,359平方公尺減去實際被告甲○交付之土地1,057.57平
    方公尺（實際交付土地且屬308、307、306地號者為Ａ＋Ｂ
    ＋Ｃ＋Ｄ＋Ｆ＋Ｅ＝181.42＋183.43＋10.72＋313.57＋19.
    01＋349.42＝1057.57）。經鈞院囑託安信不動產估價師事
    務所估價結果，原告受損價值為7,439,396元。３、另被告
    甲○交付原告之上揭土地，其中遭鄰地即同段315地號之所
    有權人主張拆屋還地，並應給付不當得利280,279元及自93
    年6月26日起按月給付原告10,726元，此部份亦為被告甲○
    不完全給付所造成之損害。（二）仲介業之業務，涉及房地
    買賣之專業知識，仲介業者並針對其所為之仲介行為，向一
    般之消費者收取高額之佣金，故應就其所從事之業務負善盡
    預見危險及調查之義務，被告信義房屋係以不動產仲介之業
    務為主要營業內容，為居間營業人，並標榜其服務品質，其
    廣告稱其已實施購屋全面保障系統，內容包括購屋前諮詢服
    務之「產權調查制度」、售中保障之「安全交易服務」及售
    後「交屋後之保障服務」等，其並收受原告所給付之高額委
    任報酬費用，是原告與被告間所成立之契約關係，其契約內
    容顯已非單純之報告訂約機會或為訂約之媒介，而含有居間
    契約以外之契約因子，被告既係受有勞務給付報酬之人，是
    兩造所成立之契約內容，實係居間契約與有償委任契約之混
    合契約。被告信義房屋為一專業之仲介業，顯然並非普通人
    均可擔任之「居間」，是被告信義房屋對原告關係並非單純
    之「居間」其理自明。又買賣標的不動產，其產權是否存有
    瑕疵，本係當事人締約與否之重要考量要素，關於此重要之
    締約事項，依民法第535條後段之規定，被告信義房屋應負
    善良管理人之注意義務，善盡調查之能事，並詳予告知原告
    ，然被告信義房屋未盡其善良管理人之注意義務，致原告誤
    信系爭房地產權清楚因而買受，致原告受損害，被告信義房
    屋已違反民法567條居間人據實報告及調查之義務及民法第
    535條受任人之注意義務，爰依民法第544條之規定，請求被
    告信義房屋負損害賠償責任。再原告僅發生一損害結果，被
    告2人就原告訴之聲明第1、2項均應各負全部之給付義務，
    為不真正連帶債務，是其中任一被告已為給付，就其給付範
    圍，他被告則免給付義務。（三）聲明：１、被告甲○應給
    付原告10,625,429元，及自訴狀繕本送達翌日起迄清償日止
    ，按年息5%計算之利息。２、被告信義房屋應給付原告10,6
    25,429元，及自訴狀繕本送達翌日起迄清償日止按年息5%
    計算之利息。３、被告甲○應給付原告280,27 9元及自93年
    6月26日起按月給付原告10,726元。４、第1、2項聲明，其
    中任一被告已為給付，就其給付範圍，他被告免給付義務。
    ５、願供擔保，請准宣告假執行。
三、被告甲○辯以：其於63年間向訴外人皇宮建設公司，購買系
    爭房地，由該公司於64年2月21日建築完成後，點交予被告
    使用，當時其所買入使用之房屋，即係現在之房屋，並無越
    界情形，否則，台北市政府當不會發給使用執照。又被告原
    所買入之系爭房地已近30年，從未有人告知其有越界占用他
    人土地，且被告出賣予原告之土地地號、面積、位置，均有
    地政事務所之公文書、地籍圖及土地謄本可按，是被告出賣
    之系爭房地實無任何瑕疵。被告合理信賴行政主管機關之公
    文書，實不可歸責。茲因土地重測之原因，若地界真有變動
    ，亦僅係使用之土地整個位移，面積並無絲毫減少，亦不應
    歸責於被告，被告已將上開房地產權完整移轉予原告並交付
    原告占有使用，系爭買賣契約之土地，其範圍係以政府機關
    測定之範圍為土地之四鄰界址，被告並未聲稱係以現狀圍牆
    為範圍，何況當時並無圍牆，僅以矮樹籬作為景觀之用，圍
    牆係原告於購入後自行增建，雙方買賣標的範圍自應以系爭
    買賣契約所載之3筆土地為憑，地界則係以地政事務之測量
    為界，其無減少交付土地415. 30㎡或301.43㎡與原告之情
    事。另原告尚受有以「原」地目之便宜價格購買「建」地目
    之鉅額利益（買賣標的中之第306及308地號土地，被告是以
    「原」地目價格賣出，事後方知該2筆土地於買賣契約簽訂
    時早已變更為「建」地目），是應以該增加之利益抵銷原告
    之損害（惟被告仍否認原告有損害），再被告亦於92年6月
    10日以第807號號存證信函通知原告撤銷本件因錯誤所為買
    賣之意思表示，故依民法第114條第1項之規定，原告之請求
    自無理由等語。並聲明：原告之訴駁回，如受不利判決，願
    供擔保，請准宣告免為假執行。
四、被告信義房屋辯以：其雖設有「產權調查制度」（即製作不
    動產說明書）、「安全交易服務」（主要為銀行履約保證服
    務）、「交屋後之保障服務」（如漏水維修補貼）等制度，
    但均係由被告主動表示之服務，非受原告委託而為，兩造間
    仍應係居間契約之關係，原告依民法第544條規定以委託人
    之身份請求賠償，自屬無據。且原告所受之損害，乃因前屋
    主即被告甲○之交付行為而生，並非係因其之仲介行為產生
    ，亦不符民法第544條損害因受任人行為發生之規定。又民
    法第567條據實報告義務及調查義務，乃指被告就訂約事項
    及當事人履行能力及訂約能力有調查義務而言，其就系爭房
    地已依原所有權人提供之資料向地政機關查詢並製作不動產
    說明書將其所知據實告知原告，其自無違反民法第567條規
    定之處，且若違反該條規定，其法律效果應係依民法第571
    條規定即被告不得向原告請求報酬及請求償還費用。茲因被
    告乃居間仲介，並非係出賣人，亦未收受買賣價金，縱有過
    失，亦應適用民法第571條之規定，而非同法第544條之規定
    。又向地政機關申請土地複丈、鑑界行為，須所有權人方能
    提出申請並繳納費用，被告並非系爭房地之所有權人，依法
    並無申請土地複丈、鑑界之權利，被告既無法提出此項報告
    ，自無未盡調查義務之事，況交易前原所有權人並未進行複
    丈、鑑界，當時並無該報告存在，被告自無法提出不存在之
    報告。另送請鑑定之土地上包含一般用地及道路用地，二者
    因將來使用風險之不同，價值上差距甚大，惟鑑定報告中並
    未分別計價，鑑定之損害數額顯有偏高，應非可採等語。聲
    明：原告之訴駁回，如受不利之判決，願供擔保，請准宣告
    免為假執行。
五、兩造不爭執之事實：（本院卷一第173頁，94年8月3日言詞
    辯論筆錄）
（一）被告甲○於91年6月14日經由被告信義房屋仲介出售系爭
      房地予原告，原告給付44萬元仲介費與被告信義房屋。
（二）台北市士林地政事務所93年8月9日函暨土地複丈成果圖。
六、本件經本院於94年8月3日、94年9月5日、95年2月20日、95
    年3月27日與兩造整理並協議簡化之爭點為：（見本院卷一
    第173頁、第177頁、第260頁及本院卷二第6頁之言詞辯論筆
    錄）
（一）兩造買賣標的為何？被告交付系爭房地有無權利瑕疵或物
      之瑕疵？
（二）原告依民法第227條、第349條、第350條、第359條、第36
      0條請求被告甲○負擔損害賠償責任有無理由？
（三）被告信義房屋應否負民法第544條損害賠償之責任？
（四）被告甲○曾於92年6月10日以第807號存證信函撤銷意思表
      示，其撤銷意思表示是否發生效力？
（五）安信不動產估價師事務所94年12月12日之鑑定報告書是否
      可採？
      爰述之如下：
（一）兩造買賣標的為何？被告交付系爭房地有無權利瑕疵或物
      之瑕疵？
  １、兩造買賣標的為何？
 （1）按「稱買賣者，謂當事人約定一方移轉財產權於他方，他
      方支付價金之契約。當事人就標的物及其價金互相同意時
      ，買賣契約即為成立。」民法第345條定有明文。次按當
      事人互相表示意思一致者，無論其為明示或默示，契約即
      為成立。當事人對於必要之點，意思一致，而對於非必要
      之點，未經表示意思者，推定其契約為成立，關於該非必
      要之點，當事人意思不一致時，法院應依其事件之性質定
      之，民法第153條第1、2項亦分別定有明文。可知，要約
      與承諾之內容意思表示一致，契約即成立。所謂要約係以
      訂立契約為目的，所為之意思表示。又意思表示一致包括
      「客觀的合致」及「主觀的合致」。而客觀的合致，指要
      約與承諾之內容在客觀上趨於一致之謂，契約內容可分要
      素、常素及偶素，要約與承諾應就表示之要素、常素及偶
      素在客觀上趨於一致。至主觀的合致，則係雙方當事人之
      一方，欲與他方之意思表示相結合而生統一的法律上效果
      的意思（為結約的意思）。
 （2）原告主張本件兩造間之買賣標的，係指系爭房地契約當時
      附連圍繞圍牆內之房地等語，被告則辯以：兩造間合意之
      買賣標的，係指系爭買賣契約書上所載之標的等語。
 （3）經查：系爭買賣契約書之「立合約書人」，分別載有原告
      （買方）與被告甲○（賣方），有系爭買賣契約書在卷可
      憑（本院卷一第16頁），可知，原告與被告甲○均有與他
      方訂立系爭契約之主觀合致，惟就系爭買賣之標的，依系
      爭契約第1條之記載，係指座落於台北市○○區○○段3小
      段第306、307、308之土地（土地面積分別為301、605、
      453平方公尺，合計1,359平方公尺）及座落於其上之建物
      即門牌號碼台北市○○區○○路180號，面積為41.12平方
      公尺全部，並包括現有已增建之平台暨位於地下1樓之停
      車位，且就上開買賣標的之權利範圍約定有：「本記載未
      詳盡事項，依地政機關登記簿謄本為準」等語，亦有該買
      賣合約書可按（本院卷一第16至17頁），此外，即未有如
      原告所主張兩造之買賣標的，係以當時附連圍繞圍牆內之
      房地為範圍之記載，是原告自應就其主張之該有利事實，
      加以舉證以實其說，原告無法就其主張之有利事實加以舉
      證以實其說，則依上開（1）之說明，自難認原告與被告
      甲○就上開原告主張之部分，已生客觀上之合致，故本件
      買賣標的之範圍自應以系爭買賣契約所載雙方意思表示一
      致之前揭不動產範圍為據。
  ２、被告交付系爭房地有無權利瑕疵或物之瑕疵？
 （1）按「物之出賣人對於買受人，應擔保其物依第373條之規
      定危險移轉於買受人時無滅失或減少其價值之瑕疵，亦無
      滅失或減少其通常效用或契約預定效用之瑕疵。但減少之
      程度，無關重要者，不得視為瑕疵。出賣人並應擔保其物
      於危險移轉時，具有其所保證之品質。」民法第354條第1
      、2項分別定有明文。所謂物之瑕疵，乃指存在於物之缺
      點而言，凡依通常交易觀念，或依當事人之約定，認為
      物應具備之價值、效用或品質而不具備者，即為物有瑕疵
      （最高法院73年台上字第1173號判例意旨參照）。
 （2）經查：如上所述，系爭買賣契約標的之範圍，雖以系爭買
      賣契約所載雙方意思表示一致之前揭不動產為範圍，而被
      告亦交付系爭買賣契約所示面積之土地與原告，惟系爭買
      賣契約標的之「位置」，經本院囑託台北市士林地政事務
      所測量結果，如附圖（即台北市地政事務所土地複丈成果
      圖）所示坐落306、307、308地號之土地，僅有1057.57平
      方公尺（計算式：Ａ＋Ｂ＋Ｃ＋Ｄ＋Ｆ＋Ｅ＝181.42＋18
      3.43＋10.72＋313.57＋19.01＋349.42＝1057.57），與
      系爭買賣契約之標的（308、307、306地號為453、605、3
      01平方公尺、合計為1359平方公尺）相較，在上開位置，
      原告所交付之土地計短少301.43平方公尺（計算式：1359
      平方公尺減去1057.57平方公尺）。是被告甲○交付與原
      告之上開土地面積，雖與系爭買賣契約書所載相同，惟其
      「位置」顯有不同，而該不同位置，復因係在系爭房地之
      圍牆內外，而有不同之價值，準此，被告予中交付之系爭
      房地並未具備兩造原約定應具有之價值、效用，而有瑕疵
      ，從而，依上開之說明，被告甲○自應就其交付之系爭房
      地負物之瑕疵擔保責任。
（二）原告依民法第227條、第349條、第350條、第359條、第36
       0條請求被告甲○負擔損害賠償責任有無理由？
  １、原告請求被告甲○給付因系爭房地「位移」所生之損害部
      分：
 （1）按「買賣因物有瑕疵，而出賣人依前五條之規定，應負擔
      保之責者，買受人得解除其契約或請求減少其價金。但依
      情形，解除契約顯失公平者，買受人僅得請求減少價金。
      」、民法第359條定有明文。次按依原告起訴之型態，其
      訴訟標的有數項，而僅有單一之聲明者（即重疊的訴之合
      併），法院應就原告所主張之數項標的逐一審判，如其中
      一項標的之請求為無理由時，仍須就他項標的之請求審判
      ，若認其中一項請求為有理由，即可為原告勝訴之判決，
      就他項標的無須更為審判。（最高法院71年台上字第2388
      號判例意旨參照）
 （2）經查：如前所述，被告甲○應就系爭房地應負物之瑕疵擔
      保責任，是原告自得依前開民法第359條規定，請求被告
      甲○減少價金。至原告另依民法第227條、第349條、第
      350 條、第360條規定，請求被告甲○負擔損害賠償責任
      部分，依前揭最高法院71年台上字第2388號判例意旨之說
      明，本院既已認原告依民法第359條，主張之上開請求為
      有理由，即可就該部分為原告勝訴之判決，是本院自無再
      就原告主張之上述他項標的更為審判之必要。
  ２、原告請求被告甲○給付因系爭房地「位移」後，遭鄰地即
      同段315地號所有權人訴請不當得利之部分：
 （1）按「因可歸責於債務人之事由，致為不完全給付者，債權
      人得依關於給付遲延或給付不能之規定行使其權利。因不
      完全給付而生前項以外之損害者，債權人並得請求賠償。
      」民法第227條定有明文。又當事人主張有利於己之事實
      者，就其事實有舉證之責任，民事訴訟法第277條前段定
      有明文，主張法律關係存在之當事人，應就該法律關係發
      生所須具備之特別要件，負舉證之責任，至於他造主張有
      利於己之事實（變更或消滅之特別要件），則應由他造舉
      證證明（最高法院48年台上字第887號判例參照）。
 （2）經查：本件原告因系爭房地之「位移」，遭鄰地即同段31
      5地號所有權人陳芳堯等人依民法第184條、第179條之規
      定，訴請原告應給付其不當得利280,279元及自93年6月26
      日起按月給付10,726元乙節，固經臺灣士林地方法院92年
      度訴字第1355號、臺灣高等法院94年度重上字第142號判
      決確定在案，此有各該判決書在卷可憑（本院卷一第201
      至221頁）。惟依上開判決書所載，原告應給付陳芳堯等
      人前述不當得利之金額，乃係因原告無權占有上開土地，
      致陳芳堯等人受有損害所致，與如前所述，被告甲○應就
      系爭房地短少之部分負物之瑕疵擔保責任，別為二事，此
      外，系爭房地之「位移」，尚無其他證據證明係屬可歸責
      於被告甲○之事由，則依上開民法第227條及舉證責任分
      配之說明，原告依民法第227條規定，請求被告應給付其
      上開不當得利之金額，自屬無理由，歉難准許。
（三）被告信義房屋應否負民法第544條損害賠償之責任？
  １、按「稱委任者，謂當事人約定，一方委託他方處理事務，
      他方允為處理之契約。」、「稱居間者，謂當事人約定，
      一方為他方報告訂約之機會或為訂約之媒介，他方給付報
      酬之契約。」民法第528條、第565條分別定有明文。又「
      受任人因處理委任事務有過失，或因逾越權限之行為所生
      之損害，對於委任人應負賠償之責。」同法第544條亦詳
      有明文。
  ２、經查：
 （1）被告信義房屋係以不動產仲介業務為主要營業內容，其服
      務內容，包括「詳細產權調查」、「安全交易服務」及「
      交屋後之保障及服務」等（本院卷一第28至30頁），是原
      告與被告信義房屋間之契約關係，非僅係單純之報告訂約
      機會或為訂約媒介之居間關係，尚有上開所述之委任契約
      關係，準此，原告與被告信義房屋間所成立之契約，應屬
      居間與委任契約之混合契約。
 （2）如上所述，被告甲○交付與原告之上開土地面積，雖與系
      爭買賣契約書所載相同，惟其「位置」顯有不同，而不同
      之位置，復因係在系爭房地之圍牆內外，而有不同之價值
      ，是系爭房地之位置座落於何處，係原告與被告甲○締約
      與否之重要考量要素，關於此重要之締約事項，依民法第
      535條後段之規定，被告信義房屋應負善良管理人之注意
      義務，善盡調查之能事，並詳予告知原告，然被告信義房
      屋應注意能注意而疏未注意，致原告不知系爭房地因「位
      移」而與現況不符，依民法第544條之規定，自得請求被
      告信義房屋負損害賠償之責。
（四）被告甲○曾於92年6月10日以第807號存證信函撤銷意思表
      示，其撤銷意思表示是否發生效力？
  １、按「意思表示之內容有錯誤，或表意人若知其事情即不為
      意思表示者，表意人得將其意思表示撤銷之。但以其錯誤
      或不知事情，非由表意人自己之過失者為限。當事人之資
      格或物之性質，若交易上認為重要者，其錯誤，視為意思
      表示內容之錯誤。」民法第88條定有明文。
  ２、被告甲○固辯以：系爭買賣標的中之第306及308地號土地
      ，其以「原」地目價格賣出，事後方知該2筆土地於買賣
      契約簽訂時早已變更為「建」地目，其已於92年6月10日
      以第807號存證信函通知原告撤銷本件因錯誤所為系爭買
      賣之意思表示等語，惟查：系爭買賣標的中之第306及308
      地號土地，依94年11月17日列印之台北市土地登記第2類
      謄本所載，上開306、308地號土地之地目仍係「原」，有
      該土地登記謄本附於鑑定報告書可按，核與該系爭契約訂
      立時（即91年6月14日），系爭買賣契約上所載上開306、
      308地號之地目係「原」，並無不符，可知，該2筆土地於
      系爭買賣契約簽訂時，並無已變更為「建」地目之情形甚
      明，故被告甲○上開之所辯，尚不足採。
（五）安信不動產估價師事務所94年12月12日之鑑定報告書是否
      可採？
      有關被告甲○交付與原告之上開土地面積，雖與系爭買賣
      契約書所載相同，惟其「位置」顯有不同，而不同之位置
      ，復因係在系爭房地之圍牆內外，而有不同之價值，且該
      交付之土地有301.43平方公尺係逾出圍牆外，致原告受有
      該301.43平方公尺價差之損失，經本院委託安信不動產估
      價師事務所鑑定結果，原告因之受損害之價值（包括地上
      建物），計有7,43 9,396元，有鑑定報告書可按（證物外
      放），是應以上開金額為原告受損之價差。
七、綜上所述，原告依民法第359條及544條之規定，分別請求被
    告甲○及信義房屋給付其7,43 9,396元，及自94年12月30日
    辯論意旨狀繕本送達翌日起（即95年1月3日）迄清償日止，
    按年息5%計算之利息，均為有理由，應予准許。又原告請求
    之上開損害，僅生1損害之結果，被告2人就原告應各負全部
    之給付義務，核屬不真正之連帶債務，是其中任一被告已為
    給付，就其給付範圍，他被告則免給付義務。至原告逾此部
    分之請求，則無理由，應予駁回。
八、兩造均陳明願供擔保，聲請宣告假執行，經核原告勝訴部分
    ，合於法律之規定，爰分別酌定相當之擔保金額宣告之；其
    餘假執行之聲請，因訴之駁回而失所依附，不予准許。
九、本件事證已臻明確，兩造其餘攻擊防禦方法及舉證，經核與
    判決結果均無影響，爰不另一一論述，併此敘明。
十、據上論結，本件原告之訴，為一部有理由、一部無理由，依
    民事訴訟法第79條、第390條第2項、第392條第2項，判決如
    主文。
中　　華　　民　　國　 　96　　年　　 4　　月　　9　　日
                  民事第四庭    法　官　陳邦豪
以上正本係照原本作成。
如對本判決上訴，須於判決送達後二十日之不變期間內，向本院
提出上訴狀。
中　　華　　民　　國　 　96　　年　　 4　　月　　9　　日
                                書記官  薛德芬
